【裁判字號】    98,訴,252
【裁判日期】    980424
【裁判案由】    毒品危害防制條例
【裁判全文】
臺灣板橋地方法院刑事判決               98年度訴字第252號
公  訴  人  臺灣板橋地方法院檢察署檢察官
被      告  甲○○
上列被告因違反毒品危害防制條例案件，經檢察官提起公訴（98
年度毒偵字第68號），本院依簡式審判程序判決如下：
    主  文
甲○○施用第一級毒品，累犯，處有期徒刑拾月。又施用第二級
毒品，累犯，處有期徒刑肆月；扣案之第二級毒品甲基安非他命
壹包（驗餘淨重零點壹零零捌公克）沒收銷燬之。應執行有期徒
刑壹年；扣案之第二級毒品甲基安非他命壹包（驗餘淨重零點壹
零零捌公克）沒收銷燬之。
    事  實
一、甲○○前因違反毒品危害防制條例案件，經裁定送觀察、勒
    戒後，認無繼續施用毒品之傾向，於民國九十三年三月二十
    二日執行觀察、勒戒完畢釋放，並由臺灣士林地方法院檢察
    署檢察官以九十三年度毒偵緝字第二二號為不起訴處分。其
    另犯傷害、竊盜及贓物等罪，經臺灣士林地方法院分別判處
    罪刑確定，並經同院以九十三年度聲字第五八一號裁定定應
    執行刑為有期徒刑一年，於九十四年二月十六日縮短刑期執
    行完畢。嗣又因施用毒品案件，經本院以九十五年度訴字第
    六七號判決判處有期徒刑八月確定，於九十六年七月九日縮
    短刑期執行完畢。詎猶不知悔改，基於施用第一級毒品海洛
    因之犯意，於九十七年十一月一日上午十一時許，在臺北縣
    板橋市某處，以針筒（未扣案）注射之方式，施用海洛因一
    次。其另基於施用第二級毒品甲基安非他命之犯意，於同日
    下午三時許，在臺北縣三芝鄉某處，以將甲基安非他命放入
    玻璃球（未扣案）內燒烤吸食煙霧之方式，施用甲基安非他
    命一次。嗣於九十七年十一月二日下午三時許，在臺北縣三
    重市○○○路與龍門路口，因行跡可疑遭警盤查，甲○○一
    時緊張，將隨身攜帶之甲基安非他命一包（淨重零點一０一
    公克，驗餘淨重零點一００八公克）丟棄地上，而為警當場
    查獲，並扣得前開甲基安非他命一包。
二、案經臺北縣政府警察局三重分局移送臺灣板橋地方法院檢察
    署檢察官偵查起訴。本院於準備程序進行中，被告甲○○就
    被訴事實為有罪之陳述，經告知簡式審判程序之旨，並聽取
    公訴人、被告之意見後，本院合議庭裁定由受命法官獨任進
    行簡式審判程序。
    理  由
一、上揭犯罪事實，業據被告於本院準備程序、審理時均自白不
    諱，並有臺灣檢驗科技股份有限公司於九十七年十一月十七
    日出具之濫用藥物檢驗報告一份、姓名代碼對照表一紙在卷
    可稽（見偵查卷第二十九頁、第四十六頁）。又被告於九十
    七年十一月二日為警扣得之白色透明結晶塊狀物一包，經送
    驗結果，確為甲基安非他命，淨重零點一０一公克，驗餘淨
    重零點一００八公克之事實，另有交通部民用航空局航空醫
    務中心九十七年十二月四日航藥鑑字第０９７６０３６號毒
    品鑑定書一份附卷供憑（見偵查卷第四十九頁），此外復有
    查獲現場及扣案物品照片四張（見偵查卷第二十二頁、第二
    十三頁）在卷可佐，足認被告之自白確與事實相符。前揭濫
    用藥物檢驗報告雖就被告尿液中所含安非他命類之鑑驗結果
    判定為陰性，惟此乃檢驗機構依行政院衛生署公布之濫用藥
    物尿液檢驗作業準則第十八條規定，安非他命類之闕值在５
    ００ｎｇ／ｍｌ以上，或甲基安非他命類闕值在５００ｎｇ
    ／ｍｌ以上，且其代謝物安非他命之濃度在１００ｎｇ／ｍ
    ｌ以上者，始應判定為陽性之規定所導致，但該準則第二十
    條另已規定：司法案件之濫用藥物尿液，必要時得採用最低
    可定量濃度為闕值，不受第十八條之限制，行政院衛生署管
    制藥品管理局九十三年七月二十二日管檢字第０９３０００
    ６６１５號函亦已載明：只要甲基安非他命類與安非他命類
    之濃度均超過檢驗機構之最低可定量濃度值，即可確認該尿
    液含有甲基安非他命及安非他命成分，並能據以認定被告曾
    使用含有甲基安非他命或可代謝為甲基安非他命成分之物等
    情明確；況本案復有扣案之甲基安非他命一包，確足以佐證
    被告自白施用甲基安非他命之真實性，是以前揭濫用藥物檢
    驗報告有關「安非他命類：陰性」之記載，並不足以影響被
    告確有施用甲基安非他命犯行之認定。再者，被告前因施用
    毒品案件，經裁定送觀察、勒戒後，認無繼續施用毒品之傾
    向，於九十三年三月二十二日執行觀察、勒戒完畢釋放，並
    由臺灣士林地方法院檢察署檢察官以九十三年度毒偵緝字第
    二二號為不起訴處分，嗣又因施用毒品案件，經本院以九十
    五年度訴字第六七號判決判處有期徒刑八月確定，於九十六
    年七月九日縮短刑期執行完畢乙節，有臺灣高等法院被告前
    案紀錄表一份在卷可考，被告本案施用毒品犯行既屬三犯以
    上，依法即應由檢察官逕行訴追。從而本案事證明確，被告
    犯行堪予認定。
二、核被告所為，係犯毒品危害防制條例第十條第一項之施用第
    一級毒品罪，及同條第二項之施用第二級毒品罪。被告為施
    用而持有海洛因、甲基安非他命之低度行為，分別為施用之
    高度行為所吸收，均不另論罪。被告前犯傷害、竊盜及贓物
    等罪，經臺灣士林地方法院分別判處罪刑確定，並經同院以
    九十三年度聲字第五八一號裁定定應執行刑為有期徒刑一年
    ，於九十四年二月十六日縮短刑期執行完畢，嗣又因施用毒
    品案件，經本院以九十五年度訴字第六七號判決判處有期徒
    刑八月，於九十六年七月九日縮短刑期執行完畢之事實，有
    臺灣高等法院被告前案紀錄表一份在卷可考，其受有期徒刑
    之執行完畢，五年內故意再犯本件有期徒刑以上之二罪，均
    為累犯，皆應依法加重其刑。所犯上開二罪，犯意各別，行
    為互殊，應分論併罰。被告於本院審理時，已供陳其施用海
    洛因之時間、地點明確，起訴書就此部分僅略載為「於九十
    七年十一月二日為警採尿前回溯二十六小時」、「在不詳地
    點」，稍有未恰，均應予更正如前揭犯罪事實欄所載。爰審
    酌被告前已因施用毒品獲得不起訴處分之寬典，又迭經法院
    論罪科刑，均猶不知遠離毒害，顯然漠視法令之禁制，惟坦
    承犯行之犯後態度，暨其犯罪之動機、目的、所生危害等一
    切情狀，分別量處如主文所示之刑，並定其應執行刑。扣案
    之甲基安非他命一包，其中驗餘淨重零點一００八公克之甲
    基安非他命，屬第二級毒品，應依毒品危害防制條例第十八
    條第一項前段之規定諭知沒收銷燬之；至於裝盛上開毒品之
    外包裝袋，因鑑驗毒品之標準作業流程，毒品秤重主要以傾
    倒方式，必要時輔以刮杓刮取，儘可能將原送驗包裝物內毒
    品與包裝物分離後個別秤重，所得之毒品重量登載為「淨重
    」，包裝物重量則登載為「空包裝重」，然依上述二種方式
    分離，原送驗包裝物內均仍會有微量毒品成分殘留，此為本
    院歷來辦理毒品案件職務上所知悉，並有法務部調查局九十
    四年四月十二日調科壹字第０九四００一一四七四０號函一
    紙附卷可憑，上開外包裝袋既含有微量甲基安非他命成分無
    法析離，爰併依前揭規定宣告沒收銷燬之。至於供被告施用
    海洛因及甲基安非他命使用之注射針筒及玻璃球，並未扣案
    ，被告復已供陳：使用後業已丟棄等情在卷，無證據證明尚
    屬存在，又非違禁物，爰不併予宣告沒收，附此敘明。
三、如不服本判決，得自收受送達之日起十日內，向本院提出上
    訴。
據上論斷，應依刑事訴訟法第二百七十三條之一第一項、第二百
九十九條第一項前段，毒品危害防制條例第十條第一項、第二項
、第十八條第一項前段，刑法第十一條前段、第四十七條第一項
、第五十一條第五款，判決如主文。
本案經檢察官林珮菁到庭執行職務。
中    華    民    國    98    年    4     月    24    日
                  刑事第三庭  法  官  劉元斐
上列正本證明與原本無異。
如不服本判決，應於判決送達後10日內敘明上訴理由，向本院提
出上訴狀 (應附繕本) ，上訴於臺灣高等法院。其未敘述上訴理
由者，應於上訴期間屆滿後20日內向本院補提理由書「切勿逕送
上級法院」。
                              書記官  張懿端
中    華    民    國    98    年    4     月    30    日
附錄本案論罪科刑所引法條
毒品危害防制條例第十條：
施用第一級毒品者，處六月以上五年以下有期徒刑。
施用第二級毒品者，處三年以下有期徒刑。


司法院資訊處製作；財團法人民間司法改革基金會備份。
